【裁判字號】    97,訴,411
【裁判日期】    971022
【裁判案由】    毒品危害防制條例
【裁判全文】
臺灣桃園地方法院刑事判決               97年度訴字第411號
公  訴  人  臺灣桃園地方法院檢察署檢察官
被      告  甲○○
                      號2樓
上列被告因轉讓毒品案件，經檢察官提起公訴（96年度偵字第
2665號），被告於準備程序進行中為有罪之陳述，經本院合議庭
裁定由受命法官獨任進行簡式審判程序審理，本院判決如下：
    主  文
甲○○轉讓第二級毒品，累犯，處有期徒刑玖月。
扣案之第二級毒品甲基安非他命壹包（驗餘淨重0.228 公克）沒
收銷燬之。
    事  實
一、甲○○素行不良，前曾於民國89年間，因與大陸女子假結婚
    而由人蛇集團引入台賣淫，而犯偽造文書罪，經法院判處有
    期徒刑3 月確定，於92年2 月3 日執行完畢；又於92年間因
    竊盜罪、詐欺罪，經臺灣高雄地方法院判處應執行有期徒刑
    7 月確定，於94年3 月18日執行完畢；詎仍不知悔改，明知
    甲基安非他命係毒品危害防制條例第2 條第2 項第2 款所列
    之第二級毒品，依法不得轉讓，竟基於轉讓第二級毒品之犯
    意，於民國96年1 月8 日19時30分許，在桃園縣中壢市○○
    路與東林二街口，轉讓第二級毒品甲基安非他命1 包（驗餘
    淨重0.228 公克）予乙○○，嗣為警當場查獲，並扣得上開
    甲基安非他命1 包。
二、案經桃園縣政府警察局大溪分局報告臺灣桃園地方法院檢察
    署檢察官偵查起訴。
    理  由
一、訊據被告甲○○對於上開事實坦承不諱，被告雖曾於內勤檢
    察官訊問時翻異警訊自白而辯稱扣案之甲基安非他命係四天
    前乙○○到伊中壢居所交予伊保管，伊案發日僅係要將該甲
    基安非他命歸還乙○○云云，然其於警訊時則供承是伊要將
    該甲基安非他命無償送給乙○○的，因之前伊有欠乙○○人
    情，案發日乙○○剛好打電話問伊有沒有安非他命，所以伊
    就將安非他命無償給乙○○等語，可見被告已將為何將安非
    他命送予乙○○之緣由、經過加以詳述在案，其事後翻供，
    無足採信，再其竟於內勤檢察官偵訊時辯稱是警察叫伊要那
    樣說云云，然其又在內勤檢察官訊問時供稱警察沒有對其刑
    求逼供，更於本院訊問時供承其未要求內勤檢察官驗傷，加
    諸被告警訊筆錄內容亦經警方依法供錄錄音帶可佐，是其上
    開警訊之過程，無任何瑕疵可指。再查，證人乙○○於警訊
    時證稱（其之警訊證詞，依刑事訴訟法第159 條第2 項之規
    定，具有證據能力）伊打電話問被告有沒有安非他命，被告
    說有，伊就到案發地點向被告拿，當時被告拿一小包安非他
    命給伊，警察就到了，伊把安非他命丟在地上，警方當場看
    到就將伊和被告逮捕等語，其又於96年1 月9 日偵訊時證稱
    上開各語，並稱因為被告有欠伊人情，所以免費提供毒品給
    伊，伊沒有請被告保管毒品，也沒有寄放毒品在被告家等語
    。可證被告上開警訊自白及本院訊問、審理時之自白始符真
    實。復查，本件扣案之毒品經送憲兵司令部刑事鑑識中心鑑
    驗結果，係甲基安非他命成份，淨重0.2666公克，經驗餘用
    罄之結果，現餘淨重0.228 公克，有該中心鑑定書1 紙附卷
    可稽。綜上，本案事證明確，被告犯行足堪認定。
二、核被告所為，係犯毒品危害防制條例第8 條第2 項轉讓第二
    級毒品罪。其轉讓前之持有甲基安非他命之低度行為應為轉
    讓之高度行為所吸收，不另論罪。被告曾犯如事實欄一所述
    各項前科，甫於94年3 月18日執行完畢，此有臺灣高等法院
    被告前案紀錄表一紙在卷可稽，其為累犯，應依刑法第47
    條第1 項之規定加重其刑。爰審酌被告轉讓毒品予他人造成
    他人之健康危害、轉讓之毒品種類、數量等一切情狀，量處
    如主文所示之刑。扣案甲基安非他命1 包（驗餘淨重0.228
    公克），應依毒品危害防制條例第18條第1 項前段規定宣告
    沒收銷燬之。
據上論斷，應依刑事訴訟法第273 條之1 第1 項、第299 條第1
項前段，毒品危害防制條例第8 條第2 項、第18條第1 項前段，
刑法第11條前段、第47條第1項，判決如主文。
本案經檢察官徐文豪到庭執行職務
中    華    民    國    97    年    10    月    22    日
                    刑事第三庭  法  官  曾雨明
以上正本證明與原本無異。
如不服本判決，應於判決送達後10日內向本院提出上訴狀（應附
繕本），其未敘述上訴理由者，應於上訴期間屆滿後20日內補提
理由書狀於本院，上訴於臺灣高等法院。
                                書記官  施春祝
中    華    民    國    97    年    10    月    22    日
附錄本件論罪科刑之法條依據：
毒品危害防制條例第8條第2項
轉讓第二級毒品者，處 6 月以上 5 年以下有期徒刑，得併科新
臺幣 70 萬元以下罰金。


司法院資訊處製作；財團法人民間司法改革基金會備份。
